【裁判字號】    99,聲,632
【裁判日期】    990908
【裁判案由】    聲明異議
【裁判全文】
臺灣高等法院臺南分院刑事裁定           99年度聲字第632號
聲   請    人
即  抗 告  人   甲○○
上列聲請人因聲明異議案件，不服本院97年6月6日97年聲字第82
9號裁定(聲請案號:97年度執聲字第565號)，本院裁定如下：
    主  文
抗告駁回。
    理  由
一、本件抗告意旨略以:
(一)抗告人因犯違反毒品危害防制條例案件，於97年2月22日業
    經最高法院以97臺上字第1863號裁定駁回確定，並經臺灣嘉
    義地方法院(下稱嘉義地院)裁定應執行有期徒刑二十五年在
    案。
(二)抗告人因犯違反毒品危害防制條例案件，於97年4月11日，
    經嘉義地院於97年聲字第249號裁定應執行有期徒刑二年八
    月在案。
(三)抗告人前開二案(1)應執行有期徒刑二十五年；(2)應執行有
    期徒刑二年八月在案。再經本院於97年6月6日以97年度聲字
    第829號裁定應執行有期徒刑三十年在案。
(四)抗告人所犯前開各罪刑，如分別執行，總計刑期亦僅有期徒
    刑二十七年八月，然原裁定確定應執行刑為有期徒刑三十年
    ，較未裁定前更不利於抗告人，所為裁量權之行使，有違數
    罪併罰之立法目的，自有未當，爰依刑事訴訟法第408條規
    定請求撤銷原裁定，更為適法之裁定等語。
二、按抗告期間，除有特別規定外，為五日，自送達裁定後算，
    刑事訴訟法第406條前段，定有明文。查本件抗告人因違反
    毒品危害防制條例等案件，經本院於97年6月6日以97年度聲
    字第829號裁定，定應執行有期徒刑三十年。該裁定業於民
    國97年6月10日送達於抗告人收受，有送達證書可稽(見本院
    97年度聲字第829號卷第80頁，另印附於本院卷第20頁)。此
    項抗告期間既無特別規定，依照首開說明，自為五日，則自
    民國97年6月10日送達裁定之翌日(6月11日)起算，計至同年
    月15日其抗告期間即已屆滿。乃抗告人延至民國99年7月28
    日，始對本院97年度聲字第829號裁定，提起抗告，顯已逾
    越法定五日抗告期間，其抗告顯非合法，應予駁回。
三、本件本院分案之案由雖載為「聲明異議」，然依聲請人之抗
    告狀係載明依刑事訴訟法第408條規定，提起抗告，且聲請
    之狀紙亦載明為「刑事抗告狀」，是本件聲請人顯係對本院
    97年度聲字第829號定應執行刑之刑事裁定不服而提起抗告
    ，併此敘明。
中    華    民    國    99    年    9     月     8    日
                  刑事第六庭    審判長法  官  董武全
                                      法  官  孫玉文
                                      法  官  賴純慧
以上正本證明與原本無異。
如不服本裁定，應於收受本裁定後五日內向本院提出抗告狀。
                                      書記官  林宛妮
中    華    民    國    99    年    9     月     8    日

司法院資訊處製作；財團法人民間司法改革基金會備份。
